【裁判字號】    98,易,4072
【裁判日期】    981231
【裁判案由】    毒品危害防制條例
【裁判全文】
臺灣臺中地方法院刑事判決              98年度易字第4072號
公  訴  人  臺灣臺中地方法院檢察署檢察官
被      告  乙○○
上列被告因違反毒品危害防制條例案件，經檢察官提起公訴（98
年度偵字第26015號），本院判決如下：
    主    文
乙○○持有第二級毒品，處拘役伍拾日，如易科罰金，以新臺幣
壹仟元折算壹日。扣案第二級毒品甲基安非他命壹小包（驗餘淨
重零點壹貳貳公克），沒收銷燬之。
    犯罪事實
一、乙○○明知甲基安非他命為毒品危害防制條例所管制之第二
    級毒品，不得無故持有，竟基於持有第二級毒品之犯意，於
    民國九十八年十月十四日間九時三十分許，在臺中縣大雅鄉
    某汽車旅館外之檳榔對面，向不詳姓名年籍綽號「阿貓」之
    人，取得第二級毒品甲基安非他命一小包（驗餘淨重０．一
    二二公克）。嗣因飲酒後騎乘車牌號碼PNX-415號重型機車
    ，於九十八年十月十四日晚間十時三十分許，在臺中市○○
    區○○路九十六之三號前，自行摔倒受傷。經警據報前往處
    理，當場在其所有之皮夾內扣得上開甲基安非他命一小包。
    其被送往醫院急救，為警委託醫院抽血檢測，測得其血液中
    所含酒稽成分為215MG/DL，換算成呼氣中酒精濃度為
    1.02MG/L （所涉公共危險部分，另經本院臺中簡易庭判以
    九十八年度中交簡字第一八三九號判處拘役五十日）。
二、案經臺中市警察局第六分局報告臺灣臺中地方法院檢察署檢
    察官偵查起訴。
    理    由
一、按被告以外之人於審判外之言詞或書面陳述，除法律有規定
    者外，不得作為證據，刑事訴訟法第一百五十九條固定有明
    文，惟被告以外之人於審判外之陳述，雖不符同法第一百五
    十九條之一至之四規定，而經當事人於審判程序同意作為證
    據，法院審酌該言詞陳述或書面陳述作成時之情況，認為適
    當者，亦得為證據；又當事人、代理人或辯護人於法院調查
    證據時，知有第一百五十九條第一項不得為證據之情形，而
    未於言詞辯論終結前聲明異議者，視為有前項之同意，同法
    第一百五十九條之五亦定有明文。查本判決所引用之下列各
    項證據方法之證據能力，被告及檢察官於本院審理時於本院
    審理中調查證據時，亦未於言詞辯論終結前聲明異議，且本
    院審酌該等證據作成之客觀情況均無不當，並無不宜作為證
    據之情事，則依刑事訴訟法第一百五十九條之五之規定，認
    均具有證據能力。
二、訊據被告乙○○固坦承持有上開毒品甲基安非他命一小包為
    警查獲之事實，惟矢口否認持有第二級毒品之犯行，辯稱：
    因為之前有欠「阿貓」錢，其於九十八年十月十四日晚間九
    時三十分許，在大雅一間汽車旅館旁附近的十字路口檳榔攤
    旁對面還給阿貓新臺幣（下同）一千元，「阿貓」看其喝醉
    酒問是否要喝解酒飲料，其表示好，並請「阿貓」幫忙買，
    就把錢包交給「阿貓」，買飲料回來後，「阿貓」就把錢包
    交還，其就放回口袋內，沒有檢查皮夾裡面的錢，摔車時皮
    夾內就多了一包甲基安非他命云云。惟查：個人使用之皮夾
    ，多係一般人日常生活使用隨身攜帶放置金錢、證件之物，
    苟有委請友人購買飲料，僅須拿出皮夾內之現金交付即可，
    尚無連同皮夾一併交付可言；且政府查緝毒品甚嚴，毒品物
    稀價昂，該「阿貓」者亦無在被告尚未知悉之情形下無端擅
    置毒品於被告皮夾內之動機；且被告稱該「阿貓」者見其飲
    酒騎車，猶主動詢問並為其購買飲料，足見二人當無仇隙，
    更無放置毒品在被告皮夾內以誣陷栽贓之理。被告辯以交付
    皮夾與「阿貓」購買飲料，交還皮夾離去後，被告因交通事
    故始知皮夾內置有毒品云云，乖情悖理至極，所辯顯係卸責
    之詞，不足採信。又扣案毒品一小包經送行政院衛生署草屯
    療養院檢驗結果，送驗數量淨重０．一二三公克，驗餘數量
    淨重０．一二二公克，檢出甲基安非他命成分，有該院出具
    之草療字第0981000208號鑑定書一紙附卷可稽，足徵扣案物
    品為第二級毒品甲基安非他命無誤。此外，並有查獲現場照
    片四幀在卷可參。本件事證已明，被告持有第二級毒品之犯
    行堪予認定，應予依法論科。
三、核被告乙○○所為，係犯毒品危害防制條例第十一條第二項
    持有第二級毒品罪。爰審酌被告明知國家對於查緝毒品之禁
    令，猶非法持有毒品，被告所為實屬不該，惟有數量甚微，
    時間甚短，即為警查獲等一切情狀，量處如主文所示之刑，
    並諭知易科罰金折算標準。扣案之第二級毒品甲基安非他命
    （驗餘數量淨重０．一二二公克），應依毒品危害防制條例
    第十八條第一項前段之規定宣告沒收併銷燬之。
據上論斷，應依刑事訴訟法第二百九十九條第一項前段，毒品危
害防制條例第十一條第二項、第十八條第一項前段，刑法第十一
條、第四十一條第一項前段，判決如主文。
本案經檢察官甲○○到庭執行職務。
中    華    民    國    98    年    12    月    31    日
                  刑事第七庭    法  官  陳  葳
以上正本證明與原本無異。
如不服本判決應於收受判決後10日內向本院提出上訴書狀，並應
敘述具體理由；其未敘述上訴理由者，應於上訴期間屆滿後20日
內向本院補提理由書（均須按他造當事人之人數附繕本）「切勿
逕送上級法院」。
                                書記官  張雅如
中    華    民    國    98    年    12    月    31    日
附錄法條：
毒品危害防制條例第十一條第二項：
持有第二級毒品者，處二年以下有期徒刑、拘役或新臺幣三萬元
以下罰金。

司法院資訊處製作；財團法人民間司法改革基金會備份。
